臺灣桃園地方法院民事判決　　　　　　　110年度訴字第771號
原　　　告　楊喻媛　
被　　　告　楊芊茹　
　　　　　　林君澤　
上列當事人間請求侵權行為損害賠償等事件，本院於民國110 年
10月28日言詞辯論終結，判決如下：
    主      文
被告應連帶給付原告新臺幣伍拾萬元，及被告楊芊茹自民國一一
○年九月三日起、被告林君澤自民國一一○年九月九日起，均至
清償日止，按週年利率百分之五計算之利息。
訴訟費用由被告連帶負擔八分之五，餘由原告負擔。
本判決主文第一項得為假執行，但被告以新臺幣伍拾萬元為原告
預供擔保得免為假執行。
其餘之訴及假執行聲請均駁回。
    事實及理由
一、訴狀送達後，原告不得將原訴變更或追加他訴，但請求之基
    礎事實同一者、擴張或減縮應受判決事項之聲明者，不在此
    限，民事訴訟法第255 條第1 項但書第2 款、第3 款定有明
    文。原告起訴原聲明：（一）被告楊芊茹應給付原告新臺幣
    （下同）80萬元，及自起訴狀繕本送達翌日起至清償日止，
    按週年利率百分之5 計算之利息。（二）原告願擔保請准宣
    告假執行。嗣追加聲明為：（一）被告楊芊茹、林君澤應連
    帶給付原告80萬元，及自民國110 年7 月16日追加被告暨準
    備狀繕本送達翌日起至清償日止，按週年利率百分之5 計算
    之利息。（二）原告願擔保請准宣告假執行。原告所為聲明
    之追加，合於前揭規定，應予准許。
二、原告主張：原告與被告林君澤於101 年5 月5 日結婚，育有
    3 名未成年子，婚姻關係仍存續。被告楊芊茹自109 年6 、
    7 月間起任職於原告與被告林君澤共同經營之手搖飲料店，
    明知原告與被告林君澤有婚姻關係，與被告林君澤2 人常藉
    工作關係接觸，約在109 年12月間發生性行為，被告林君澤
    於110 年1 月初開始，時常夜不返家，經原告多方找尋，向
    原告聲稱其與被告楊芊茹發生外遇行為，且2 人早在109 年
    12月前即有不正常男女關係並發生性行為，此後變本加厲，
    不顧原告感受、不在乎外人眼光，持續與被告楊芊茹發生不
    正當男女關係。原告在偶然間發現被告2 人明知原告與被告
    林君澤所生3 名幼子均在家中客廳玩耍，不但未照顧幼子，
    反而在臥室發生性行為。被告林君澤並在原告提起本件訴訟
    後搬離與原告長期共同居住處所，與被告楊芊茹共同生活，
    藉詞要看子女，原告已與被告林君澤協議一人帶子女一週，
    被告林君澤不顧子女因父親外遇導致需分別跟父母居住之情
    緒，於110 年9 月6 日由其帶子女開始，即帶同被告楊芊茹
    返家共同居住，3 名幼子看到後心靈受創而在與原告同住期
    間向原告抱怨，原告身心嚴重受創，難以向三名幼子敘明。
    被告林君澤於110 年4 月14日與親姑姑對話過程中，明確承
    認與被告楊芊茹多日同住，聲稱其子不排斥與被告楊芊茹相
    處，更不顧原告與其親人感受，於110 年5 月9 日母親節當
    日帶被告楊芊茹返回其大溪老家，令親屬極不諒解，不論母
    親節、中元節等傳統重要節日、親友聚會場合，帶同被告楊
    芊茹出席，於110 年6 月起迄今，不斷讓被告林君澤之親屬
    看見2 人親密行為，持續傷害原告基於配偶之權利。被告2
    人於110 年8 月間共同至屏東、墾丁出遊，甚至於社群軟體
    Instagram 公開發佈文章及限時動態，將2 人關係公諸於世
    。被告楊芊茹明知原告為COMEBUY 飲料店負責人，可以接受
    到COMEBUY 飲料店於104 求職網刊登求職廣告之回覆訊息，
    其本身無求職需求，故意至104 求職網寄送求職信，於自我
    推薦內書寫「您好，我叫楊芊茹我喜歡老闆」等語，刻意挑
    釁、刺激原告心情，造成原告精神上之痛苦，被告2 人之交
    往舉止，顯已逾越結交普通朋友之一般社交行為，屬不正常
    之男女往來，不法侵害原告基於配偶關係之身分法益且情節
    重大，爰依民法第184 條第1 項、第185 條、第195 條之規
    定，請求被告連帶賠償，並聲明：（一）被告楊芊茹、林君
    澤應連帶給付原告80萬元，及自110 年7 月16日追加被告暨
    準備狀繕本送達翌日起至清償日止，按週年利率百分之5 計
    算之利息。（二）原告願擔保請准宣告假執行等語。
三、被告則以：被告楊芊茹、林君澤於110 年4 月間發生性關係
    時，被告林君澤早已於110 年3 月2 日與原告達成協議，互
    不干涉對方與其他第三人間之人際交往及性行為，原告已預
    先拋棄對被告林君澤及其他第三人之侵害配偶權損害賠償請
    求權。原告提出被告2 人社群軟體Instagram 公開發佈文章
    及限時動態，不能證明被告2 人一起出遊或有侵害配偶權之
    事實。退萬步言，縱認被告有侵害配偶權行為，被告楊芊茹
    與林君澤交往行為非難性低微，被告楊芊茹僅係飲料店員工
    ，一個月薪資僅3 萬5200元，經濟能力不佳，原告請求賠償
    精神慰撫金80萬元實顯過高，應予酌減等詞，資為抗辯，並
    答辯聲明：原告之訴及假執行之聲請均駁回。
四、因故意或過失，不法侵害他人之權利者，負損害賠償責任。
    故意以背於善良風俗之方法，加損害於他人者亦同。數人共
    同不法侵害他人之權利者，連帶負損害賠償責任。不法侵害
    他人之身體、健康、名譽、自由、信用、隱私、貞操，或不
    法侵害其他人格法益而情節重大者，被害人雖非財產上之損
    害，亦得請求賠償相當之金額。前二項規定，於不法侵害他
    人基於父、母、子、女或配偶關係之身分法益而情節重大者
    ，準用之。民法第184 條第1 項、第185 條第1 項前段、第
    195 條第1 項前段、第3 項分別定有明文。配偶因婚姻契約
    而互負誠實之義務，配偶一方之行為不誠實，破壞婚姻共同
    生活之圓滿安全及幸福者，即為違反因婚姻契約所負義務而
    侵害他方基於配偶關係之身分法益。若明知為有配偶之人，
    與之交往逾越普通朋友分際成為情侶，已逾社會一般通念所
    能容忍之範圍，達破壞婚姻共同生活之圓滿安全及幸福之程
    度，係屬干擾或妨害他人夫妻維持婚姻共同生活圓滿、安全
    及幸福之權利，影響配偶之身分法益至鉅，苟配偶確因此受
    非財產上損害即精神上痛苦，自得依法請求賠償。
五、經查，原告前揭主張被告2 人逾越普通朋友之一般社交行為
    ，有不正常之男女往來並發生性行為等共同侵害其配偶權等
    情，業據提出原告與被告楊芊茹間LINE對話截圖、被告2 人
    發生性行為之錄影光碟、被告林君澤與姑姑間LINE對話截圖
    、被告2 人之Instagram 截圖、被告楊芊茹求職之應徵履歷
    等為證。被告不爭執原告提出上開證據之真正、2 人共同於
    110 年母親節、中元節回被告林君澤老家，惟以前詞置辯，
    否認侵害原告之配偶權，且提出原告與被告林君澤對話錄音
    譯文及光碟為證。原告對於被告提出之錄音譯文及光碟亦不
    爭執。依被告提出之上開錄音譯文內容觀之，僅為原告與被
    告林君澤2 人天馬行空提出多項假設情況下之個人想法，難
    認2 人所言具有法效意思，原告亦無明確同意被告林君澤可
    與他人為性行為，更無被告所辯拋棄對被告林君澤及其他第
    三人之侵害配偶權損害賠償請求權。被告辯稱原告已預先拋
    棄對被告之侵害配偶權損害賠償請求權，不足採信。原告提
    出被告2 人各自之Instagram 截圖2 紙，1 紙為8 月13日上
    傳之被告林君澤個人獨照，另一紙為8 月11日上傳之被告楊
    芊茹個人獨照，無法證明被告2 人有原告所指於110 年8 月
    間共同至屏東、墾丁出遊。惟被告2 人自認於110 年4 月間
    發生性關係。又依原告提出與被告楊芊茹間之LINE對話截圖
    內容，被告楊芊茹表明喜歡被告林君澤、對不起原告、不會
    離開被告林君澤、願意等，甚至做小的也甘願，並問原告希
    望伊怎麼做，除了放棄他（按指被告林君）之外等各語。原
    告提出被告林君澤與姑姑間LINE對話截圖，主張被告2 人多
    日同住、共同出席被告林君澤親友聚會、被告林君澤帶子女
    同住期間亦與被告楊芊茹同住等事實，被告復未爭執。綜合
    上開事證，堪認被告2 人交往已逾越普通朋友分際，於110
    年4 月間發生性關係，於110 年4 月間同住多日，共同出席
    被告林君澤親友聚會，被告林君澤於110 年9 月6 日後依協
    議帶子女同住期間仍與被告楊芊茹同住，被告楊芊茹向原告
    表明喜歡被告林君澤、不會離開與放棄、做小的也甘願等語
    ，被告林君澤已違反因婚姻契約所負義務，與被告楊芊茹共
    同不法侵害原告基於配偶關係之身分法益，且其情節重大，
    揆諸前揭規定及說明，原告請求被告連帶賠償其因此所受之
    非財產上損害，即屬有據。本院審酌被告2 人上開行為所致
    原告精神上痛苦程度，原告自陳大學畢業，目前經營COMEBU
    Y 大溪店，每月收入約3 萬元，居住自有房屋；被告楊芊茹
    自陳目前就讀大學，為飲料店工讀生，每月收入約2 萬3000
    元，有價值不超2 萬元之基金；被告林君澤自陳大學畢業，
    目前經營COMEBUY 龍潭店、中壢SOGO店，每月收入約8 至10
    萬元，有車子、股票及與原告共有之房子等，本院調閱稅務
    電子閘門財產所得調件明細表所列兩造財產所得及兩造之身
    分、地位、經濟狀況等各情，認原告得請求之非財產上損害
    以50萬元為適當。
六、綜上所述，原告依民法第184 條第1 項、第185 條第1 項、
    第195 條之規定，請求被告連帶給付50萬元，及自110 年7
    月16日追加被告暨準備狀繕本送達翌日起，即被告楊芊茹自
    110 年9 月3 日起、被告林君澤自110 年9 月9 日起，均至
    清償日止，按週年利率百分之5 計算之利息部分，為有理由
    ，應予准許，逾此部分之請求則無理由，應予駁回。又本判
    決所命給付金額未逾50萬元，依職權宣告假執行及被告預供
    擔保而免為假執行，原告其餘請求既經駁回，其假執行之聲
    請已失所依據，應併予駁回。
七、本件事證已臻明確，兩造其餘攻擊防禦方法及證據，核與本
    判決結果不生影響，爰不一一論述，附此敘明。
八、據上論結，本件原告之訴為一部有理由，一部無理由，依民
    事訴訟法第79條、第85條第2 項、第389 條第1 項第5 款、
    第392 條第2 項，判決如主文。
中    華    民    國   110    年    11    月    22    日
                  民事第二庭  法  官  謝宜伶
正本係照原本作成。
如對本判決上訴，須於判決送達後二十日內向本院提出上訴狀。
如委任律師提起上訴者，應一併繳納上訴審裁判費。
中    華    民    國   110    年    11    月    29    日
                              書記官  李仲旻